【裁判字號】    92,易,37
【裁判日期】    920129
【裁判案由】    毒品危害防制條例
【裁判全文】
台灣板橋地方法院刑事判決                   九十二年度易字第三七號
    公  訴  人  臺灣板橋地方法院檢察署檢察官
    被      告  甲○○  男  二.
右列被告因違反毒品危害防制條例案件，茲經檢察官提起公訴（九十一年毒偵字第一
六三八號、第二七四一號、第三二六七號、第三四六一號、九十一年度偵字第一八三
○六號），本院判決如左：
    主  文
甲○○連續施用第二級毒品，累犯，處有期徒刑捌月。扣案安非他命壹包（含袋毛重
零點參公克）沒收銷燬，安非他命吸食器壹支沒收。
    事  實
一、甲○○前曾於民國八十六年間因犯竊盜案件，經法院判處有期徒刑六月確定，於
    八十七年間因分別犯詐欺、轉讓禁藥、竊盜案件，經法院分別判處有期徒刑五月
    、七月、二年六月確定，經定執行刑為三年二月，嗣於八十九年十一月十六日縮
    短刑期假釋出監，於九十一年六月二日假釋期滿執行完畢。又其曾於八十七年間
    因施用毒品案件，經觀察、勒戒後，認無繼續施用毒品之傾向，經台灣板橋地方
    法院檢察署檢察官於八十七年九月十一日以八十七年度偵字第一八二七八號不起
    訴處分確定。詎其仍不知悔改，復基於概括之犯意，自九十年六月初起至九十一
    年九月十日零時五十分許採尿前九十六小時內某時止，連續在其位於台北縣三重
    市○○街某不詳地址及台北縣中和市○○街一二三巷十四號四樓之租屋處，施用
    第二及毒品安非他命多次。嗣其先後於：
    （一）九十一年四月二十五日二十三時許，在台北縣中和市○○街一二三巷十四
          號四樓，為警查獲，經警採尿送驗結果，呈有安非他命陽性反應；
    （二）九十一年七月十二日十四時許，在臺北縣中和市○○路二五二巷四十二號
          為警查獲，經警採尿送驗結果，呈有安非他命陽性反應；
    （三）九十一年八月一日十三時三十分許，在台北縣三重市○○○路七十九號二
          樓為警查獲，經警採尿送驗結果，呈有安非他命陽性反應；
    （四）九十一年九月四日四時許，在台北縣新莊市○○路九號前，為警查獲，並
          扣得其所有供施用毒品所用之安非他命吸食器一支，並經警採尿送驗結果
          ，呈有安非他命陽性反應；嗣其經本院裁定羈押，於九十一年九月十日凌
          晨零時四時許入台北看守所執行，經該所於其攜帶之領帶夾盒內層中查獲
          其所有之安非他命一包（含袋毛重零點三公克）。
    嗣於九十一年九月十六日依本院九十一年度毒聲字第一七八六號裁定送台灣台北
    看守所附設勒戒處所施以觀察、勒戒後，認有繼續施用毒品之傾向，而經本院於
    九十一年十月二十一日以九十一年度毒聲字第三四五二號裁定送強制戒治在案。
二、案經台北市政府警察局內湖分局、苗栗縣政府警察局、台北縣政府警察局三重分
    局、新莊分局、台灣台北看守所移送臺灣板橋地方法院檢察署檢察官偵查起訴。
    理  由
一、訊據被告甲○○對於右揭時地連續施用第二級毒品安非他命之犯罪事實坦承不諱
    ，且有臺北市立療養院煙毒尿液檢報告書一紙、苗栗縣衛生局煙毒尿液檢驗成績
    書一紙、台灣檢驗科技股份有限公司出具之濫用藥物尿液檢驗報告二紙、台灣尖
    端先進生技醫藥股份有限公司出具之濫用藥物檢驗報告一紙在卷足憑，並有被告
    所有之安非他命一包（含袋毛重零點三公克）及供施用毒品所用之吸食器一支扣
    案可資佐證。又被告前曾於八十七年間因施用毒品案件，經觀察、勒戒後，認無
    繼續施用毒品之傾向，經台灣板橋地方法院檢察署檢察官於八十七年九月十一日
    以八十七年度偵字第一八二七八號不起訴處分確定，而被告本次遭查獲後，經檢
    察官依本院九十一年度毒聲字第一七八六號裁定送臺灣臺北看守所附設勒戒所觀
    察、勒戒後，認有繼續施用毒品之傾向等情事，亦有上開不起訴處分書、刑事裁
    定、臺灣板橋地方法院檢察署檢察官觀察勒戒處分執行指揮書、臺灣臺北看守所
    附設勒戒處所有無繼續施用毒品傾向證明書各乙份附卷足據。是以本件事證明確
    ，被告於因施用毒品經觀察、勒戒認無繼續施用毒品傾向而受不起訴處分確定後
    ，五年內再為施用安非他命之犯行，堪予認定。
二、核被告甲○○所為，係犯毒品危害防制條例第十條第二項之施用第二級毒品罪。
    其施用毒品前之持有毒品行為，應均為施用之高度行為所吸收，不另論罪。又其
    多次施用第二級毒品之行為，時間密接，犯罪構成要件相同，顯係基於概括犯意
    為之，應依連續犯規定論以一罪，並加重其刑。又被告前曾於八十六年間因犯竊
    盜案件，經法院判處有期徒刑六月確定，於八十七年間因分別犯詐欺、轉讓禁藥
    、竊盜案件，經法院分別判處有期徒刑五月、七月、二年六月確定，經定執行刑
    為三年二月，嗣於八十九年十一月十六日縮短刑期假釋出監，於九十一年六月二
    日假釋期滿執行完畢，有臺灣高等法院檢察署刑案紀錄簡覆表一紙在卷可稽，被
    告前受有期徒刑執行完畢，於五年以內再犯本件有期徒刑以上之罪，為累犯，應
    依刑法第四十七條規定，遞加重其刑。爰審酌被告素行、對社會之危害及其犯罪
    後坦承之態度等一切情狀，量處如主文所示之刑。扣案非他命一包（含袋毛重零
    點三公克）為查獲之毒品，應依毒品危害防制條例第十八條第一項之規定為沒收
    銷燬之諭知。另查獲之安非他命吸食器一支，為被告所有供其施用安非他命之物
    ，此經被告供明在卷，應依刑法第三十八條第一項第二款之規定併為沒收之諭知
    。
據上論斷，應依刑事訴訟法第二百九十九條第一項前段，毒品危害防制條例第十條第
第二項、第二十條第三項前段、第十八條第一項，刑法第十一條前段、第五十六條、
第四十七條、第三十八條第一項第二款，判決如主文。
本案經檢察官謝宗甫到庭執行職務。
中      華      民      國    九十二    年      一      月    二十九    日
                            台灣板橋地方法院刑事第四庭
                                          法   官  陳明珠
右正本證明與原本無異
如不服本判決，應於送達後十日內，向本院提出上訴狀。
                                          書記官  陳慧儷
中      華      民      國    九十二    年      一      月    二十九    日
附錄所犯法條：
毒品危害防制條例第十條第第二項
施用第一級毒品者，處六月以上五年以下有期徒刑。
施用第二級毒品者，處三年以下有期徒刑。


司法院資訊處製作；財團法人民間司法改革基金會備份。
